Inventaris van een verzameling papieren, afkomstig van Jhr. mr. Henrik Hoeufft van Velsen
Nationaal Archief, Den Haag
- Stukken betreffende de familie Hoeufft., A
  - Stukken betreffende Samuel Hoeuft (121) en diens kinderen., XIX
    - mr. Jan Hoeufft (137)., e
      - Brieven van Leonard Pauw, geboren Hoeufft (139) aan mr. Jan Hoeufft (137)., 1815; 195; 2 stukken
      - Brief van mr. Jan Hoeufft aan een zijner neven, aankondigende den dood zijner moeder Jacoba Elisabeth Peysel (121)., 1795; 196; 1 stuk
      - Academische dissertatie van Jan Hoeufft., 1777; 197; 1 gedrukt deel
      - Penteekening, voorstellende het wapen van het geslacht van Ourijk, met genealogische aanteekeningen., Ongedateerd; 198; 1 stuk
  - Stukken betreffende Maria (123a) en Alida Hoeuft (121b)., XX
    - Stukkeu betreffende het beheer der fideïcommissaire nalatenschap van Maria Hoeuft, waarin executeuren waren mr. Pompejus (119) en mr. Pieter Hoeuft (122) en later ook mr. Jan (120) en mr. Pompeius Hoeufft (135) en mr. Hendrik Onderwater (138)., 1749-1798; 199; 19 stukken
    - Stukken betreffende het beheer der nalatenschap van Alida Hoeuft, voorzoover het in den boedel gevonden zilver en de fideïcommissaire goederen van Arnoldina, Margaretha en Maria Everwijn betreft., 1775-1776; 200; 3 stukken
  - Stukken, betreffende mr. Pieter Hoeuft (122)., XXI
    - Acte van transport van twee rentebrieven door Maurice Constance Le Leu de Wilhem o.a. aan mr. Pieter Hoeuft als regent van het Regentenhof, gesticht door Gijsbert de Lengh, in Dordrecht., 1764; 201; 1 stuk
    - Rekening en verantwoording van de gelden, welke mr. Pieter Hoeuft schuldig is gebleven aan de erfgenamen van Sophia Everwijn, weduwe Hoeuft, en van de door hem ten behoeve dier erfgenamen verschoten sommen gelds., (1776); 202; 1 stuk
    - Uittreksels uit letterkundige producten van en betreffende mr. Pieter Hoeuft. (Copie.), 19de eeuw; 203; 1 omslag
    - Bericht van overlijden van mr. Pieter Hoeuft, raad en burgemeester van Dordrecht., 1778; 204; 1 gedrukt stuk
    - Gedicht op het overlijden van mr. Johan van den Broucke, oudraad van Dordrecht, onderteekend door "Klara Ghybennée Badon."., Ongedateerd; 205; 1 stuk
      Mr. Pieter Hoeuft was gehuwd met Adriana van den Broucke.
  - Stukken betreffende Jan Hoeuff (120)., XXII
    - Acte van aanstelling van Jan Hoeuft door de Staten-Generaal tot extra-ordinaris kapitein ter zee., 1736; 206; 1 charter
    - Acten van aanstelling van Jan Hoeuft door den prins van Oranje tot schout-bij-nacht, vice admiraal, luitenant admiraal onder het college ter admiraliteit te Amsterdam en luitenant-admiraal onder het college ter admiraliteit op de Maas., 1766, 1768, 1773, 1789; 207; 4 charters
    - Commissiebrieven door den prins van Oranje voor Jan Hoeuft als kolonel van een regiment mariniers en tot kapitein van eene compagnie van dat regiment., 1782; 208; 2 stukken
    - Testamenten, acten van administratie en Voogdijstelling van Jan Hoeuft., 1743-1781; 209
    - Plecht, groot 5900 gulden, op eene hofstede en landerijen, gelegen onder Almkerk, gevestigd door Michiel Hendriks zoon Snoek ten behoeve van Jan Hoeuft, kapitein-commandeur ter zee., 1763; 210; 1 stuk op perkament
    - Memories van Jan Hoeuft, kapitein en commandeur ter zee en van Cornelis Schrijver, luitenant-admiraal, betreffende hun geschil, gericht tot de Staten Generaal en de Gedeputeerden tot de zaken van de zee d.d. 1761 en 1763. Met eene missive van geleide van Jan Hoeuft aan de Gedeputeerden tot de zaken van de zee d.d. 1764., 1761-1764; 211; 5 stukken (waaronder 4 gedrukte)
    - Doodsbericht van Jan Hoeuft, luitenant-admiraal van Holland en West-Friesland., 1793; 212; 1 gedrukt stuk
    - Brieven van Dyserinek aan jhr. mr. Henrik Hoeufft van Velsen, handelende over Jan Hoeuft 1882. Met staat van dienst en handteekening van Jan Hoeuft., 213; 4 stukken
  - Stukken betreffende mr. Henrik Hoeufft (131) en zijne echtgenoote Margaretha Levina Geelvinck., XXIII
    - mr. Henrik Hoeufft (131)., a
      - Extract uit het doopregister van de Groote Kerk te 's-Gravenhage, waaruit blijkt, dat op 13 Augustus 1747 aldaar is gedoopt Henrick Hoeufft., 1842; 214; 1 stuk
      - Schooldiploma's, redevoeringen en -aanteekeningen van Henrik Hoeufft., 1759-1762 en ongedateerd; 215; 1 omslag
      - Academische dissertatie van Henrik Hoeufft., 1768; 216; 1 deel
      - Acten van aanstelling door de Staten-Generaal van mr. Henrik Hoeufft tot extra-ordinaris en tot ordinaris raad in den Raad van Brabant., 1771; 217; 2 stukken op perkament
      - Buitengewoon rapport van wege de heeren Van Grovestins en Van Pallandt tot Glinthuys, commissarissen-deciseurs te Maastricht, in 1770 uitgebracht aan de Staten-Generaal aangaande het opnemen der stadsrekeningen. (Copie of concept.)., 218; 1 stuk
        In margine staat in later handschrift: "geschreven door mr. Henrik Hoeufft".
      - Extract uit het trouwboek van de Nieuwe kerk der stad Amsterdam betreffende de huwelijksbevestiging van mr. Henrik Hoeufft en Margaretha Levina Geelvinck., 1775; 219; 1 stuk
      - Acte van huwelijksvoorwaarden tusschen mr. Henrik Hoeufft en Margaretha Levina Geelvinck, en acten van afgifte der huwelijksgoederen door wederzijdsche ouders., 1775 en 1776; 220; 3 stukken
      - Anteekeningen betreffende uit te voeren en te schenken zaken bij het huwelijk van mr. Henrik Hoeufft en Margaretha Levina Geelvinck. Met bijbehoorende quitantie., 1775; 221; 2 stukken
      - Lijst der personen, aan wie door mr. Henrik Hoeufft de geboorte van zijn zoon Jacob Pompenjus medegedeeld is., 1779; 222; 1 stuk
      - Extract uit het register der resolutiën van de Staten-Generaal, houdende besluit tot demissie van mr. Henrik Hoeufft als raad ordinaris in den Raad en het Leenhof van Brabant., 1783; 223; 1 stuk
      - Liquidaties van ontvangsten en uitgaven sedert 1783 April 21, opgesteld ten behoeve van mr. Henrik Hoeufft., 1783 en 1784; 224; 2 stukken
      - Brieven aan Henrik Hoeufft en zijne zuster Barbara van hun vader mr. Pompejus Hoeufft., 1757; 225; 5 stukken
      - Brieven aan Henrik Hoeufft van zijn zusje Sophie Hoeufft, 1758 en van zijn oom G.P. Hooft, 1759., 1758-1759; 226; 2 stukken
      - Brief aan mr. Henrik Hoeufft van den prins van Oranje., (Na 1771); 227; 1 stuk
      - Communicatiebrieven aan mr. H. Hoeufft., 1776-1784, 1805 en 1812; 228; 40 stukken
        Eene lijst der brieven ligt in het paket.
      - Stukken betreffende gelden uit Engelsche fondsen, overgedragen aan mr. Henrik Hoeufft, heer van Velsen., 1794; 229; 5 stukken
    - Margaretha Levina Geelvinck., b
      - Doopextracten van Margaretha Levina Geelvinck, waaruit blijkt, dat zij 18 Januari 1750 te Amsterdam geboren is. 1776, 1807 en 1815. Met lijst van personen, aan wie hare geboorte is aangezegd, 1750., 1750, 1776, 1807 en 1815; 230; 5 stukken
      - Extract uit de acte van scheiding van den boedel van Nicolaas Geelvinck wegens het aandeel van Margaretha Levina Hoeufft geboren Geelvinck in diens nalatenschap. Met acte van afgifte 1765. (Notarieele copieën.), 1775 en 1776; 231; 2 stukken
      - Meerderjarigheidsverklaring voor Margaretha Levina Geelvinck door de Staten van Holland en West-Friesland., 1772; 232; 1 charter
      - Gunstige beschikking van schepenen te Amsterdam, waarbij aan Margaretha Levina Geelvink wordt toegestaan zelve hare goederen te administreeren, wegens den minder geschikten toestand van haar echtgenoot mr. Henrik Hoeufft, 1784, en desbetreffend request met notarieele copieën., 1784, 1785 en 1797; 233; 3 stukken
      - Brieven aan Margaretha Levina Hoeufft geboren Geelvinck van haar zoon mr. Jacob Pompeius Hoeufft., 1809-1810; 234; 3 stukken
      - Communicatiebrieven aan Margaretha Levina Hoeufft geboren Geelvinck., 1787-1814; 235; 52 stukken
      - Huurcontracten van land en huizen, welke te Velsen verhuurd zijn door Margaretha Levina Geelvinck., 1785-1818; 236; 1 pak
      - Quitantic van verhooging wegens eene grafstede in de Nieuwe kerk te Amsterdam, ten behoeve van Margaretha Levina Geelvinck., 1783; 237; 1 stuk
      - Opgave van onroerende goederen, dienstboden, paarden, meubilair en haardsteden voor de belasting van Margaretha Levina Hoeufft geboren Geelvinck. (Minuut.)., 1807; 238; 1 stuk
      - Memorie, door Margaretha Levina Hoeufft geboren Geelvinck ingediend aan den Staatsraad Intendant-Generaal der Financiën en van den Keizerlijke Schatkist van Holland betreffende hare rechten op de helft in zekere vicarie in de kerk van Velsen. (Concept.)., 1812; 239; 1 stuk
      - Balansen op de boeken van Maria Margaretha Corver, 1772, en Margaretha Levina Geelvinck, 1772-1793., 240; 22 stukken
        Maria Margeretha Corver was de moeder van Margaretha Levina Geelvinck.
      - Grootboek van Margaretha Levina Hoeufft geboren Geelvinck., 1815-1817; 241; 1 deel
      - Kasboek van Margaretha Levina Hoeufft geboren Geelvinck., 1811-1818; 242; 1 deel
      - Doodsbericht van Margaretha Levina Geelvinck met lijsten der personen, aan wie mededeeling van dit overlijden is gedaan., 1818; 243; 4 stukken
      - Testament en codicil van Margaretha Levina Hoeufft geboren Geelvinck., 1804 en 1812; 244; 2 stukken
      - Brieven, concept-brieven en losse aanteekeningen omtrent het kapitaal en de nalatenschap van Margaretha Levina Hoeufft geboren Geelvinck., 1793-1818; 245; 1 omslag
      - Extract uit de resoluties van president, raden en rekenmeestersder domeinen, waarbij dit college verklaart, dat zekere stukken aanwas van weiland, gelegen aan het Beverwijkermeer, en in den polder Velserbroek, behoorende aan de erven van Margaretha Levina Hoeufft geboren Geelvink, niet te beschouwen zijn als eigendom van den Staat., 1818; 246; 2 stukken met 15 bijlagen
      - Acte van scheiding van de nalatenschap van Margaretha Levina Hoeufft geboren Geelvinck., 1821; 247; 2 stukken
  - Stukken betreffende Sophia Adriana Hoeufft (138)., XXIV
    - Inventaris en scheiding van den boedel van mr. Hendrik Onderwater en Sophia Adriana Hoeufft., 1824; 248; 8 katerns
      Sophia Adriana Hoeufft was gehuwd met mr. Hendrik Onderwater.
    - Stukken betreffende den boedel van mr. Hendrik Onderwater en Sophia Adriana Hoeufft., 1825-1827; 249; 15 stukken
    - Berichten van overlijden van mr. Hendrik Onderwater en van Sophia Adriana Hoeufft, 1822, en extract uit het sterf-register der stad Dordrecht betreffende het overlijden van mr. Hendrik Onderwater. 1823., 1822-1823; 250; 3 gedrukte stukken
  - Stukken betreffende mr. Jacob Hendrik Hoeufft (133)., XXV
    - Genealogische en biografische aanteekeningen betreffende mr. Jacob Hendrik Hoeufft, en zijne echtgenoote Margaretha Johanna van den Brandeler., Ongedateerd; 251; 1 stuk
    - Academische dissertatie, promotiebul tot doctor in de rechten en acte van admissie als advocaat bij het hof van Holland van Jacob Hendrik Hoeufft., 1771; 252; Een gedrukt deel en 2 stukken op perkament
    - Huwelijksaankondiging van mr. Jacob Hendrik Hoeufft en Margaretha Johanna van den Brandeler., 1780; 253; 1 gedrukt stuk
    - Brief van den Commissaris-generaal voor de Binnenlandsche zaken aan mr. J(acob) H(endrik) Hoeufft, waarbij hem wordt medegedeeld, dat hij geroepen is zijne stem uit te brengen over de ontworpen constitutie. Hierbij eene missive van geleide vanwege A.R. Falck. den Algemeenen secretaris van Staat, aan mr. J(acob) H(endrik Hoeufft bij het zenden van het programma voor het in acht te nemen ceremonieel bij de Groote vergadering van aanzienlijken., 1814; 254; 2 gedrukte stukken
    - Missive van geleide vanwege het gemeentebestuur van Breda aan mr. Jacob Hendrik Hoeufft bij het zenden van hot besluit van den gouverneur van Noord-Brabant, houdende zijne benoeming tot lid van den Raad van genoemde stad. 1824. Met bedoeld besluit d.d. 1824., 255; 2 stukken
    - Geschreven en gedrukte Latijnsche gedichten van mr. Jacob Hendrik Hoeufft, veelal met overzettingen in de Nederlandsche taal door dr. Wap, (1808-1831), geleidebrieven aan jhr. mr. Henrik Hoeufft van Velsen (1869-1888) en couranten-uitknipsels betreffende een prijs voor het beste Latijnsche gedicht uit een legaat van mr. J.H. Hoeufft, 1890., 19e eeuw; 256; 1 omslag
    - Academische dissertatie van Johan Servaas Lotsy. 1832. Voorin staat een gedicht in het Latijn en in het Nederlandsen van mr. Jacob Hendrik Hoeufft., 257; 1 gedrukt deel
    - Brieven van mr. Jacob Hendrik Hoeufft aan J. Koning en J. Huyser, 1808, en aan vermoedelijke uitgevers zijner werken, 1833-1838., Eerste helft 19e eeuw; 258; 4 stukken
    - Brief van mr. Jacob Hendrik Hoeufft aan Paul Hendrik Marron te Parijs, 1828, met een Latijnsch gedicht van Marron, 1822, en een Latijnsch lijkdicht van J. H. Hoeufft op het afsterven van Marron, 1832., 1822, 1828 en 1832; 259; 3 stukken
    - Kennisgevingen van verschillende letterkundige maatschappijen en vereenigingen, waarbij aan mr. Jacob Hendrik Hoeufft het lidmaatschap aangeboden of wel een eerepenning verleend wordt., 1805-1820; 260; 5 stukken, waar van 1 op perkament
    - Dankbetuiging van de Regeering aan jhr. mr. Henrik Hoeufft van Velsen voor het aan 's Rijks Prentenkabinet geschonken portret van mr. Jacob Hendrik Hoeufft. 1888. Met twee van die portretten in steendruk en eene silliouette., 261; 5 stukken
    - Courantenberichten, tijdschriftartikel en uittreksel van de notulen van eene vergadering van het Koninklijk Instituut voor Wetenschappen betreffende het overlijden van mr. Jacob Hendrik Hoeufft., 1843; 262; 1 omslag
    - Testament en codicillen van mr. Jacob Hendrik Hoeufft, 1830-1844, met brief van geleide van de executeurs aan ds. Jan Jacob van Voorst, 1843, en twee extract-codicillen betreffende de kinderen van mr. Jacob Pompeius Hoeufft., 263; 17 stukken
    - Inventaris van den boedel van mr. Jacob Hendrik Hoeufft., 1843; 264; 1 deel
    - Memorie van aangifte van den boedel van mr. Jacob Hendrik Hoeufft., 1843; 265; 1 deel
    - Brieven, betreffende de nalatenschap van mr. Jacob Hendrik Hoeufft, van mr. J. S. Lotsy aan ds. Jan Jacob van Voorst., 1843; 266; 4 stukken
    - Executeursrekening in de nalatenschap van mr. Jacob Hendrik Hoeufft. 1844 (in duplo). Met finale acte van décharge voor de executeurs, 1845., 1844-1845; 267; 3 stukken
    - Extract-scheiding van den boedel van mr. Jacob Hendrik Hoeufft, voor zoover den staak Hoeufft betreft, met quitantie voor voorloopig verdeelde contanten, voorstel en overzicht van de boedelscheiding., 1844; 268; 4 stukken
    - Extract-arrest van den Hoogen Raad, waarbij deze Thomas van Schaak niet ontvankelijk verklaart in den door hem ingestelden eisch betreffende het legaat, van mr. Jacob Hendrik Hoeufft aan het Koninklijk Nederlandsch Instituut van Wetenschappen te Amsterdam. 1855. Met bijbehoorend codicil van Jacob Hendrik Hoeufft. 1837. (Copie)., 269; 2 stukken
  - Stukken betreffende mr. Jacob Pompeius Hoeufft (148)., XXVI
    - Extracten uit het doopboek van de Westerkerk te Amsterdam, waaruit blijkt, dat aldaar op den 28sten November 1779 is gedoopt Jacob Pompeius Hoeufft., 1804, 1813 en ongedateerd; 270; 3 stukken
    - Geschrift, inhoudende eene redevoering, getiteld: "De ware Eer" voorgelezen 3 Maart 1798 in eene of andere vereeniging door Jacob Pompeius Hoeufft., 271; 1 stuk
    - Academische juridische stellingen van Jacob Pompeius Hoeufft., 1801; 272; 1 gedrukt deel
    - Promotiebul tot doctor in de beide rechten aan de universiteit te Leiden voor Jacob Pompeius Hoeufft., 1801; 273; 1 charter
    - Acte van admissie van mr. Jacob Pompeius Hoeufft tot advocaat bij het Hof van Justitie over het voormalig gewest Holland., 1801; 274; 1 stuk op perkament
    - Meerderjarigheidsverklaring door het departementaal bestuur van Holland ten behoeve van mr. Jacob Pompeius Hoeufft., 1803; 275; 1 charter
    - Acte van huwelijksvoorwaarden tusschen Jacob Pompeius Hoeufft en Judith Catharina Dedel., 1809; 276; 1 stuk
    - Acte, waarbij Judith Catharina Dedel bij het aangaan van haar tweede huwelijk verantwoording aflegt betreffende het door haar als voogdes der minderjarige kinderen van haar eersten echtgenoot gevoerd beheer over de hun toekomende goederen., 1809; 277; 1 stuk
    - Lijst van de rekeningen van het uitzet van J(udith) C(atharina) Dedel., 1809; 278; 1 stuk
    - Acte, waarbij Margaretha Levina Geelvinck aan haar zoon mr. Jacob Pompeius Hoeufft bij gelegenheid van zijn huwelijk met Judith Catharina Dedel, weduwe van Lodewijk Hovy, eenige effecten schenkt, 1810. Met duplicaat., 279; 2stukken
    - Bericht van overlijden van Judith Catharina Dedel en lijkdichten op dit sterfgeval., 1817; 280; 3 stukken
    - Inventaris en scheiding van de nalatenschap van Judith Catharina Dedel, benevens een extract testament en een extract uit het register van den Burgerlijken Stand der gemeente Velsen, betreffende haar overlijden op 30 November 1817., 281; 3 stukken
    - Brieven aan mr. Jacob Pompeius Hoeufft van:, 282; 91 stukken
      - zijne zuster Susanna Isabella (149). 1806, a.
      - zijn neef mr. Jacob Hendrik Hoeufft (133). 1807-1829, b.
      - zijne zuster Sophia (150). 1809-1825, c.
      - A. Nosi. 1809, d.
      - erschillende personen bij het overlijden van zijne echtgenoote. 1817, e.
      - verschillende personen bij het overlijden van zijne moeder. 1818, f.
      - zijn neef mr. Hendrik Onderwater (138). 1822, g.
      - mr. D.A.W. van Tets van Goudriaan. 1824, h.
      - professor A. Numan. 1824, i.
      - zijn neef mr. Jan Hoeufft (137). 1824, j.
      - zijn zwager ds. J. J. van Voorst (150). 1825, k.
      - C. Soleil. 1825-1835, l.
      - D.J. van Lennep. 1827, m.
      - J. van Lennep. 1827, n.
      - Van Stralen. 1829, o.
      - Van Tets van Goudriaan. 1830, p.
      - Van der Duyn van Maasdam. 1830, q.
      - Van Limburg Stirum. 1830, r.
      - zijn neef David Hoeufft (142). 1831, s.
      - mr. G. Fontein Verschuur. 1831-1835, t.
      - J.R. Scholten. 1833-1884, u.
      - zijn neef Backer. 1834, r.
    - Brieven van mr. Jacob Pompeius Hoeufft aan:, 283; 2 stukken
      - Copes van Hasselt. 1829, a.
      - zijne kinderen. 1834, b.
    - Communicatiebrieven aan mr. Jacob Pompeius Hoeufft., 1804-1835; 284; 45 stukken
      Eene lijst ligt voor in het paket.
    - Huurcontracten van huizen en land te Velsen, verhuurd door mr. Jacob Pompeius Hoeufft., 1818-1833; 285; 12 stukken
    - Brief van geleide van den prins Aartstresorier aan mr. Jacob Pompeius Hoeufft ter terugzending van een brief, door Hoeufft aan hem gericht om zich te excuseeren als lid van de "garde d'honneur". 1810. Met den teruggezonden brief. 1810., 286; 2 stukken
    - Brief van baron Beyts, procureur-generaal te 's-Gravenhage aan mr. Jacob Pompeius Hoeufft, waarbij hij hem zijne benoeming tot "juge suppléant" te Amsterdam meedeelt. 1811. Met bijbehoorende stukken. (1811.), 287; 3 stukken
    - Brieven betreffende de benoeming van mr. Jacob Pompeius Hoeufft tot lid van den gemeenteraad van Amsterdam., 1811; 288; 4 stukken
    - Paspoort voor mr. Jacob Pompeius Hoeufft van Velsen naar Rotterdam, 1813, met extract uit het "Registre Civique" van het arrondissement Amsterdam., 289; 2 stukken
    - Officieële uitnoodigingen voor mr. Jacob Pompeius Hoeufft door den Gouverneur-generaal en den maire van Amsterdam., 1811-1813; 290; 3 gedrukte stukken
    - Bericht en oproeping voor mr. Jacob Pompeius Hoeufft als gezworene, van het "Cour d'assisses" te Amsterdam met bijbehoorend stuk., 1812; 291; 2 stukken
    - Brief van den commissaris-generaal in liet departement van de Zuiderzee aan mr. Jacob Pompeius Hoeufft ter geleide van een extract besluit van den Souvereinen Vorst der Vereenigde Nederlanden, waarbij o.a. Hoeufft wordt benoemd tot raad der stad Amsterdam. 1813, met stukken betreffende het lidmaatschap van den raad, 1816-1822., 1813, 1816-1822; 292; 6 stukken
    - Commissie van burgemeesters van Amsterdam voor mr. Jacob Pompeius Hoeufft om met de aangewezen commissie de geldswaarden te verifieeren, welke als vrijwillige giften in de kist, in de Amstelkerk geplaatst, zijn geworpen. 1814. Met bijbehoorende stukken., 293; 4 stukken
    - Oproep aan de Amsterdamsche vrouwen om vrijwillige bijdragen te schenken tot het algemeen nut. 1814. Met bijbehoorende stukken., 294; 4 stukken
      Een der onderteekenaars van den oproep was mr. Jacob Poinpeius Hoeufft.
    - Stukken betreffende de Groote vergadering van aanzienlijken ter goed-of afkeuring van de Grondwet der Vereenigde Nederlanden., 1814; 295; 3 stukken
      Aan de stemming namen verscheidene leden der familie Hoeufft deel. Zie ook bij mr. Jacob Hendrik Hoeufft (133).
    - Diploma van het Zeeuwsch genootschap der "Wetenschappen, waarbij mr. Jacob Pompeius Hoeufft wordt aangesteld tot directeur., 1814; 296; 1 stuk
    - Brieven aan mr. Jacob Pompeius Hoeufft over diens curatorschap van de stadsarmenscholen te Amsterdam., 1818; 297; 5 stukken
    - Extract uit de resolutiën van burgemeesters van Amsterdam, verzoekende aan mr. Jacob Pompeius Hoeufft om zitting te nemen in de commissie voor de algemeene collecte ten behoeve van de door den watersnood getroffenen. 1820. Met brief van dankbetuiging van Burgemeesteren voor het in dezen verrichte. 1820., 298; 2 stukken
    - Circulaires van de commissie tot bestuur der Nederduitsch Hervormde gemeente te Amsterdam betreffende de jaarlijksche collecte en het stichten van een fonds ter verbetering der tractementen van de predikanten dier gemeente d.d., 1820, 1822 en 1824; 299; 3 gedrukte stukken
      Mr. Jacob Pompeius Hoeufft was toenmaals president van deze commissie.
    - Diploma, behoorende bij eene medaille, welke is geslagen ter gelegenheid van het 50jarig bestaan der Nederlandsche Huishoudelijke Maatschappij en welke medaille o.a. is afgegeven aan het lid mr. Jacob Pompeius Hoeufft., 1828; 300; 1 gedrukt stuk
    - Missive van geleide vanwege burgemeesters en wethouders van Amsterdam aan mr. J(acob) P(ompeius) Hoeufft bij de zending waarschijnlijk van een of ander eereteeken tot belooning der diensten, door hem bewezen ter bestrijding van de cholera., 1833; 301; 1 gedrukt stuk
    - Stukken betreffende den dienst van mr. Jacob Pompeius Hoeufft als officier bij de Nationale Garde., 1813-1816; 302; 11 stukken
    - Brieven van mr. Jacob Pompeius Hoeufft tijdens zijn dienst bij de Nationale garde, geschreven aan zijne echtgenoote., Ongedateerd; 303; 2 stukken
    - Kennisgeving van burgemeesters van Amsterdam aan mr. Jacob Pompeius Hoeufft, dat de keuze van het gouvernement op hem is gevallen ter vervulling van den post van majoor bij de op te richten schutterij van Amsterdam., 1814; 304; 1 stuk
    - Order van den kolonel Van Brienen tot het houden van een vroolijken dag, bestaande in een vrijen comedieavond voor de nationale gardes van Amsterdam en Weesp., 1814; 305; 1 stuk
    - Dagorder van den luitenant-generaal Van Limburg Stirum aan de schutterij en het garnizoen van Amsterdam, waarbij hij bekend maakt de overwinning der verbonden legers op Napoleon., 1815; 306; 1 stuk
    - Voordrachten, gehouden over landbouwkundige onderwerpen en aanteekeningen over den landbouw door mr. Jacob Pompeius Hoeufft., Ongedateerd; 307; 1 omslag
    - Gelegenheids- en andere gedichten verzameld door mr. Jacob Pompeius Hoeufft., 308; 1 omslag
    - Rekeningen courant van mr. Jacob Pompeius Hoeufft met het bankiershuis Rocker te Amsterdam., 1815-1836; 309; 18 stukken
    - Brieven, concept-brieven, concept-volmachten enz. van verschillende bankiers betreffende het kapitaal van mr. Jacob Pompeius Hoeufft., 1827-1836; 310; 1 omslag
    - Rekening en verantwoording van Jan Malie en mr. Jacob Pompeius Hoeufft, als voogden over Daniël en Maria van Schoonenbeek, aan Johannes Cornelis Malie, echtgenoot van voornoemde Maria, gevolgd door acte van quitantie van voornoemden Johannes Cornelis Malie. 1805. Met bijbehoorende inliggende stukken., 311; 1 deel